【裁判字號】    98,台上,3468
【裁判日期】    980618
【裁判案由】    走私
【裁判全文】
最高法院刑事判決            九十八年度台上字第三四六八號
上  訴  人  台灣高等法院高雄分院檢察署檢察官
被      告  甲○○
                    之8
上列上訴人因被告走私案件，不服台灣高等法院高雄分院中華民
國九十八年三月二十六日第二審判決（九十七年度上訴字第一八
三八號，起訴案號：台灣高雄地方法院檢察署九十七年度偵字第
六五九九號），提起上訴，本院判決如下：
    主  文
上訴駁回。
    理  由
按刑事訴訟法第三百七十七條規定，上訴於第三審法院，非以判
決違背法令為理由，不得為之。是提起第三審上訴，應以原判決
違背法令為理由，係屬法定要件。如果上訴理由書狀並未依據卷
內訴訟資料，具體指摘原判決不適用何種法則或如何適用不當，
或所指摘原判決違法情事，顯與法律規定得為第三審上訴理由之
違法情形，不相適合時，均應認其上訴為違背法律上之程式，予
以駁回。又檢察官就被告犯罪事實，應負舉證責任，並指出證明
之方法，為刑事訴訟法第一百六十一條所明定。因此，檢察官對
於起訴之犯罪事實，應負實質之舉證責任。倘其所提出之證據，
不足為被告有罪之積極證明，或其闡明之證明方法，無從說服法
院形成被告有罪之心證，基於無罪推定之原則，自應為被告無罪
之諭知。而認定犯罪事實所憑之證據，無論直接或間接證據，其
為訴訟上之證明，須於通常一般之人均不致有所懷疑，而得確信
其為真實之程度者，始得據為有罪之認定，倘其證明尚未達到此
一程度，而有合理之懷疑存在時，事實審法院復已就其心證上理
由予以闡述，敘明其如何無從為有罪之確信，因而為無罪之判決
，尚不得任意指為違法。本件原判決依憑卷附大陸地區世強冷凍
食品公司（下稱世強公司）出具之製造證明書、裝船通知及出口
貨物報關單、商業發票、長榮國際股份有限公司到貨通知書、合
作金庫商業銀行開發信用狀申請書、鼎泰食品有限公司（下稱鼎
泰公司）民國九十六年七月四日之訂購單、財政部高雄關稅局處
分書、證人即鼎泰公司員工吳怡青、李御寧、世強公司經理王七
強、財政部高雄關稅局關務員林正順之證言，綜合研判，認被告
甲○○所辯鼎泰公司係向世強公司購買進口冷凍荸薺丁（俗稱馬
蹄丁），但世強公司工人誤裝成馬鈴薯丁，其並無走私進口馬鈴
薯丁之犯意及行為等情為可採，且無其他積極證據足認被告有走
私之犯行，因而維持第一審諭知被告無罪之判決，駁回檢察官在
第二審之上訴，已敘明其綜合證據調查之結果，仍無從為被告有
罪確信之心證理由，所為論斷俱有卷內證據資料足憑，且與經驗
法則及論理法則無違。另證人連振彬於第一審及原審均經傳拘未
到，並非原審不予調查，自不能任意指為違法。上訴意旨，對於
原判決究竟如何違背法令，並非依據卷內資料為具體指摘，徒憑
己見，對於原審採證認事之職權行使，任意爭執，難謂已符合首
揭法定上訴要件，其上訴違背法律上之程式，應予駁回。
據上論結，應依刑事訴訟法第三百九十五條前段，判決如主文。
中    華    民    國  九十八  年    六    月   十八   日
                      最高法院刑事第十一庭
                          審判長法官  石  木  欽
                                法官  洪  佳  濱
                                法官  韓  金  秀
                                法官  呂  丹  玉
                                法官  段  景  榕
      本件正本證明與原本無異
                                      書  記  官
中    華    民    國  九十八  年    六    月  二十二  日
                                                      Ｑ


司法院資訊處製作；財團法人民間司法改革基金會備份。
